【裁判字號】    89,交易,127
【裁判日期】    891123
【裁判案由】    公共危險等
【裁判全文】
臺灣彰化地方法院刑事判決                        八十九年度交易字第一二七號
    公  訴  人  臺灣彰化地方法院檢察署檢察官
    被      告  丙○○
右列被告因公共危險等案件，經檢察官提起公訴（八十九年度偵字第八０六號），本
院判決如左：
    主      文
丙○○服用酒類，不能安全駕駛動力交通工具而駕駛，處有期徒刑貳月，如易科罰金
，以佰元折算壹日。又因過失傷害人，處有期徒刑肆月，如易科罰金，以佰元折
算壹日。應執行有期徒刑伍月，如易科罰金，以佰元折算壹日。
    事      實
一、丙○○於民國八十八年五月一日中午十二時許，在彰化縣彰化市○○路朋友住處
    服用紹興酒後，已達不能安全駕駛動力交通工具之程度，竟仍駕駛車牌號碼ＱＨ
    －七四四三號自用小客車上路，並於同日中午十二時五十分許，駕車行經彰化縣
    彰化市○○路「一級棒釣蝦場」前時，理應注意汽車在雙向二車道行駛時，應在
    遵行車道內行駛，且依當時天候、視線、視距及路況等情形，並無不能注意之情
    事，竟疏於注意，逆向行駛至對向車道，致撞及對向由甲○○所駕駛、後載乙○○依規定行駛之車牌號碼ＫＪＴ－二九九號重機車。該部機車經撞擊後倒地，甲○○因而受有左側（起訴書誤為右側）骨盆骨折之傷害，乙○○則受有左肩挫傷
    之傷害。丙○○經警當場測試其酒精濃度，發現其呼氣中所含酒精成分為每公升
    零點五九毫克。
二、案經甲○○、乙○○訴由彰化縣警察局彰化分局報請臺灣彰化地方法院檢察署檢
    察官偵查起訴。
    理      由
一、訊據被告丙○○對於右揭酒後駕車及車禍肇事等事實固坦承不諱，惟矢口否認有
    何公共危險及過失傷害犯行，辯稱：伊雖於駕車前飲酒，但不致影響其正常駕駛
    行為，且當時所駕汽車係在雙黃線上發生車禍，並非逆向行駛云云。然查：被告
    於肇事後，經警測得其呼氣中之酒精濃度已達每公升零點五九毫克，有酒精濃度
    測試紀錄單一紙附卷可稽，而依卷內行政院退除役官兵輔導委員會台北榮民總醫
    院（八八）北總內字第二六八六八號函所示：酒精對人體影響之程度，於呼氣中
    酒精濃度達每公升零點五毫克以上時，正常人會出現反應較慢、感覺減低、影響
    駕駛等情狀；又參考德國、美國之認定標準，對於酒精濃度呼氣已達每公升零點
    五五毫克以上，肇事率為一般正常人之十倍，認為已達「不能安全駕駛」之標準
    ，亦經法務部八十八年五月十八日以法檢字第００一六六九號函釋甚明。被告
    經測得之呼氣酒精濃度既已逾上開標準值，且又駕車撞及對向來車，足見其已因
    服用酒類之故，達於不能安全駕駛動力交通工具之程度，此觀被告於偵訊中自承
    飲酒對其駕車有影響始會肇事等語（見八十九年二月十一日偵訊筆錄），益臻明
    確。次查：依卷附彰化縣警察局道路交通事故調查報告表所示：被告肇事後之停
    車位置及機車刮地痕起始處均在對向車道內，且告訴人甲○○、乙○○就被告逆
    向行駛等情亦已指訴綦詳，可知被告辯稱並未侵入對向車道行駛云云，顯與實情
    不符，自不足採。縱令被告確係如其所言行駛於雙黃線上，然因並未依規定行駛
    於己向車道內，仍無從解免其過失肇事之責。末按：汽車在雙向二車道行駛時，
    應在遵行車道內行駛，道路交通安全規則第九十七條第一款定有明文，被告駕車
    自應注意上述道路交通規定，且依當時天候、視線、視距、路況等情形，並無不
    能注意之情事，竟疏未注意而侵入對向車道行駛，並撞及來車，致使告訴人甲○○受有左側骨盆骨折之傷害，乙○○受有左肩挫傷之傷害，被告駕駛車輛顯有過
    失。且其過失駕車行為，與告訴人所受傷害間，亦有相當之因果關係。此外，並
    有現場照片四張及彰化基督教醫院診斷書二紙在卷足憑。本案事證已臻明確，被
    告犯行至堪認定。
二、核被告所為，係犯刑法第一百八十五條之三之服用酒類重大違背安全駕駛罪、第
    二百八十四條第一項前段之過失傷害罪。被告以一過失行為，侵害告訴人甲○○
    、乙○○二人之身體法益，係一行為觸犯數罪名，為想像競合犯，應依刑法第五
    十五條之規定，從一重之過失傷害罪論處。又其所犯上開二罪間，犯意個別，行
    為互殊，應予分論併罰。而被告於車禍肇事後，經警檢測其呼氣中所含酒精濃度
    為每公升零點五九毫克，自已達酒醉程度，其酒醉駕車因而致人受傷，依法應負
    刑事責任，所犯過失傷害罪部分，應依道路交通管理處罰條例第八十六條第一項
    之規定加重其刑。爰審酌被告侵入對向車道駕車，嚴重違反道路交通安全規定，
    過失情節重大，又於審理時並未完全坦承犯行，對於肇事過程之敘述亦一再飾詞
    諉過，犯後態度並非可取，且遲未與告訴人達成民事和解，惟其目前從事裝潢工
    作，工作來源並非穩定，並已育有三名子女，家境難謂寬裕，及其本件犯行所生
    危害等一切情狀，分別量處如主文所示之刑，併諭知易科罰金之折算標準，復定
    其應執行之刑，以示懲儆。
據上論斷，應依刑事訴訟法第二百九十九條第一項前段，道路交通管理處罰條例第八
十六條第一項，刑法第一百八十五條之三、第二百八十四條第一項前段、第五十五條
、第四十一條、第五十一條第五款，罰金罰鍰提高標準條例第一條前段、第二條，判
決如主文。
本案經檢察官張慧瓊到庭執行職務。
中        華        民      國    八十九    年    十一    月    二十三  日
                                臺灣彰化地方法院刑事第二庭
                                    法      官  高  文  崇
右正本證明與原本無異。
如不服本判決，應於判決送達後十日內向本院提出上訴狀( 須附繕本 )。
告訴人或被害人對於判決如有不服具備理由請求檢察官上訴者，其上訴期間之計算係
以檢察官收受判決正本之日期為準。
                                    法院書記官  楊  筱  惠
中        華        民      國    八十九    年    十一    月     三十   日
附錄本案論罪科刑法條：
刑法第一百八十五條之三：
服用毒品、麻醉藥品、酒類或其他相類之物，不能安全駕駛動力交通工具而駕駛者，
處一年以下有期徒刑、拘役或三萬元以下罰金。
刑法第二百八十四條第一項前段
因過失傷害人者，處六月以下有期徒刑、拘役或五百元以下罰金。致重傷者，處一年
以下有期徒刑、拘役或五百元下罰金。


司法院資訊處製作；財團法人民間司法改革基金會備份。
